【裁判字號】    88,訴,327
【裁判日期】    891229
【裁判案由】    重傷害
【裁判全文】
臺灣臺東地方法院刑事判決                          八十八年度訴字第三二七號
    公  訴  人  臺灣臺東地方法院檢察署檢察官
    被      告  丙○○
    指定辯護人  本院公設辯護人  丁○○
右列被告因重傷害案件，經檢察官提起公訴（八十八年度偵字第二二Ｏ一號），本院
判決如左：
    主  文
丙○○共同使人受重傷，處有期徒刑伍年貳月。
    事  實
一、丙○○於民國（下同）八十三年間，因竊盜及違反肅清煙毒條例案件，經臺灣臺
    南地方法院及臺灣高等法院臺南分院，分別判處有期徒刑五月及三年三月確定在
    案，於八十五年十二月十七日假釋出監，猶不知悔改。於民國八十六年三月二十
    九日凌晨零時三十分許，在臺南縣永康市○○路一Ｏ三號之一「城市花園ＫＴＶ
    」飲酒，於付帳時因費用問題與櫃臺服務小姐發生爭執，該店現場主任乙○○即
    出面勸解，詎雙方言語口角，引丙○○之不滿，隨即聯絡一名綽號「勇志」之不
    詳姓名之成年男子，持短刀至該店，丙○○與綽號「勇志」之男子明知以尖銳之
    短刀猛刺四肢，有使人受四肢重傷害之危險，竟共同基於重傷害之犯意聯絡，由
    綽號勇志之男子在該店櫃臺旁，朝乙○○左大腿及左手臂上端猛刺數刀，而丙○○則在旁喊「給他死」，並推掃櫃臺杯盤助勢，致乙○○受有手臂正中神經、肌
    皮神經、肱動脈肌腱斷裂、左大腿多處穿刺傷，達到毀敗一肢以上機能之重傷害
    ，丙○○與綽號勇志之男子旋即騎乘機車離開。
二、案經臺灣臺南地方法院檢察署檢察官簽呈請臺灣高等法院檢察署轉臺灣臺東地方
    法院檢察署檢察官偵查起訴。
    理  由
一、訊據被告丙○○，固坦承有於右揭時地與櫃臺人員發生爭執，且目睹綽號勇志之
    男子與乙○○打架等情，惟矢口否認有共同使人受重傷之犯行，辯稱：當時到櫃
    臺問帳後，即與該店經理戊○○在包廂喝酒，出來後即見有人打架，伊不清楚頭
    尾，又乙○○之傷勢並未達重傷云云。經查：
  (一)右開重傷害之犯罪事實，業據被害人乙○○於本院調查時證述綦詳：「當時我在
    該店擔任大廳接待人員，我並沒有與被告談過任何話，也不認識他，當時我看到
    他和一位公司員工發生爭執，我過去看一下，後來才知道為消費之事發生口角，
    經理戊○○有將被告請入包廂，當時我看有人進來，說要找丙○○，我告訴他在
    包廂內，他就進去，後來他們出來時，怒氣沖沖，另外一個人手上拿刀子，就向
    我衝過來，猛刺了我好幾刀，丙○○手上並沒有拿到刀子，但將櫃臺上的杯盤掃
    到地上，當時，有人喊不可報警，要回去拿槍，當時丙○○有旁邊喊給他死，當
    時我已躺在地上，丙○○和另外一個人是一起走出去的。
    」（詳參本院刑事卷第八十一頁），參以被告丙○○亦供稱：
    「我的朋友（志仔）在跟櫃台爭執，我就將櫃台的酒杯、盤子推倒．．」等語（
    見臺灣臺南地方法院檢察署八十八年度偵緝字第二三八號偵查卷第一百三十九頁
    背面），足證被告確有在旁助勢無誤。
  (二)又綽號「勇志」之男子持短刀刺傷乙○○後，騎乘機車載丙○○離開之事實，亦
    據「城市花園ＫＴＶ」之經理戊○○迭於本院八十九年六月二十日及六月二十九
    日訊問時，結證明確，其證稱：「當天我們約七時來上班，丙○○常來店裡，當
    天我有跟丙○○敬過酒之後，就先回去，後來會計打電話給我說公司有事叫我趕
    快來，我到店外時，我看到丙○○他們二人手上都有拿著刀子騎著豪邁黑色重型
    機車離開，我進去時就看到乙○○躺在櫃臺旁，呈昏迷狀態了，我有問店內少爺
    黃健民，他說是丙○○他們將乙○○砍傷的．．」（見本院刑事卷第一Ｏ一頁、
    第一Ｏ七頁）等語，是被告丙○○既在「勇志」行凶時在旁助勢，並逕行一同騎
    車離開，自堪認被告有共同犯意甚明。
  (三)被害人經送醫急救後，目前情況穩定，但經八十六年三月二十九日及十一月二日
    二次治療復健後，左手部仍無力之情事，有八十八年十二四日奇美醫院診斷證明
    書附卷可參（見本院刑卷第三十一頁），是被害人所受傷害顯已達毀敗一肢以上
    機能之重傷害，應屬刑法第十條第四項第四款重傷害之事實，要堪認定。
  (四)至於被告丙○○雖要求與證人戊○○、甲○○對質，並調查八十六年三月二十九
    日之現場監視錄影帶云云，惟查證人戊○○已經本院向臺灣臺南監獄提訊到庭證
    述明確，而證人甲○○亦於八十八年六月二日檢察官訊問時，當庭與被告對質，
    有訊問筆錄可稽（詳參臺灣臺南地方法院檢察署偵查卷第一百三十九頁），且查
    亦無現場監視錄影帶，此亦經本院囑託臺灣臺南地方法院訊問證人楊森斌即「城
    市花園ＫＴＶ」總經理，其結證稱：「當時我並不在現場，我在辦公室裡面，我
    是經由外場人員到辦公室來報告後，我才急著趕出看，到現場時，乙○○已經被
    人家送往醫院救治，現場留有一灘血跡，丙○○也不在現場，現場只有一些外場
    人員，當時處理現況我不清楚，當時沒有打開監視錄影機，所以沒有錄到現場情
    況。因為我們服務人員有輪班制，他們有疏忽忘記放影帶進去，交接的人也沒有
    注意到，所以當時沒有錄到現場情況」（見本院刑事卷第一百二十六頁）等語可
    證，是被告請求對質及調閱監視錄影帶核無必要。
  綜上所述，被告上開所辯，核係卸責之詞，不足採信，被告共同犯罪事證明確，其
  共同重傷害之犯行堪以認定。
二、核被告所為，係犯刑法第二百七十八條第一項之使人受重傷罪。被告與綽號「勇
    志」之成年男子間有犯意之聯絡及行為之分擔，應論以共同正犯。爰審酌被告犯
    罪之動機僅為細故而鬥毆尋仇，竟夥同他人持短刀之利器刺傷被害人及其對被害
    人所生之損害程度，並犯罪後均飾詞圖免毫無悔意之態度等一切情狀，量處如主
    文所示之刑，以示懲儆。至刺傷被害人之短刀一把，未經扣案，亦無法證明係屬
    被告等所有，爰不予宣告沒收，併此敘明。
據上論斷，應依刑事訴訟法第二百九十九條第一項前段，刑法第二十八條、第二百七
十八條第一項，判決如主文。
本案經檢察官薛樂儀到庭執行職務。
中    華    民    國      八十九    年      十二      月      二十九    日
                                臺灣臺東地方法院刑事庭
                                    法  官  廖  建  彥
右正本證明與原本無異。
如不服本判決，應於判決送達後十日內向本院提出上訴狀。（須附繕本）
「切勿逕送上級法院」
                                    書記官  陳  美  鄉
中    華    民    國      八十九    年      十二      月      三十      日
附記：
刑法第二百七十八條第一項：
使人受重傷者，處五年以上十二年以下有期徒刑。


司法院資訊處製作；財團法人民間司法改革基金會備份。
